臺灣高等法院刑事判決
111年度上訴字第3432號
上  訴  人  臺灣桃園地方檢察署檢察官 
上  訴  人  
即  被  告  蕭宜芬


選任辯護人  魏雯祈律師
            張祐誠律師
上列上訴人等因被告偽造文書等案件，不服臺灣桃園地方法院11
0年度審訴字第982號，中華民國111年6月10日第一審判決（起訴
案號：臺灣桃園地方檢察署110年度調偵字第28號），提起上訴
，本院判決如下：
    主  文
原判決關於如附表一編號1、2、4、5、6、7、13、14、29、30、
32、33、42、43、60、61、64、65、67、68；附表二編號8、9、
12、13、14、15、16、23、24、68、69所示之罪及原判決關於沒
收部分暨定執行刑部分均撤銷。
蕭宜芬犯如附表一編號1、2、4、5、6、7、13、14、29、30、32
、33、42、43、60、61、64、65、67、68；附表二編號8、9、12
、13、14、15、16、23、24、68、69所示之罪，各處如附表一編
號1、2、4、5、6、7、13、14、29、30、32、33、42、43、60、
61、64、65、67、68；附表二編號8、9、12、13、14、15、16、
23、24、68、69「本院判決主文」欄所示之刑。
其他上訴駁回。
上開撤銷改判部分與上訴駁回部分，不得易科罰金部分，應執行
有期徒刑貳年拾月；得易科罰金部分，應執行有期徒刑伍年，如
易科罰金，以新臺幣壹仟元折算壹日。 
未扣案之犯罪所得新臺幣陸佰玖拾伍萬柒仟肆佰玖拾肆元沒收，
於全部或一部不能沒收或不宜執行沒收時，追徵其價額。
    犯罪事實
一、蕭宜芬自民國105年5月20日起至109年9月21日止，在址設桃
    園市○○區○○路000巷0號5樓川耘工程技術顧問有限公司（下
    稱川耘公司）擔任會計出納人員，負責每月為川耘公司員工
    結算員工薪資、獎金、交通費，詎蕭宜芬於任職公司期間，
    竟意圖為自己不法之所有，分別基於詐欺取財及行使變造私
    文書之犯意，利用每月應發員工上開費用之機會，分別於附
    表一、二所示取款日期前某日，先於第一商業銀行（下稱第
    一銀行）取款憑條填載如附表一、二所示應領金額欄內所載
    之款項，待川耘公司負責人楊式昌在該取款憑條蓋用川耘公
    司之公司及負責人印章後，復分別於附表一、二所載之取款
    日期，在川耘公司上址辦公室內，在各該取款憑條上以加填
    「仟」、「萬」或「拾萬」等數字方式而填載如附表一、二
    提領金額欄所載之提領金額而變造各該取款憑條，並持之交
    付予不知情之如附表一、二所示第一銀行所屬分行行員而行
    使，使各該等分行行員誤以為各次提款金額係如附表一、二
    提領金額欄所載之金額而陷於錯誤，遂各交付如附表一、二
    提領金額欄所載之提領金額予蕭宜芬，蕭宜芬因而各詐得如
    附表一、二溢領金額欄所載之款項，足生損害於川耘公司及
    第一銀行對於客戶存款管理之正確性。
二、案經蕭宜芬自首暨川耘公司訴由臺灣桃園地方法院檢察署（
    下稱桃園地檢署）檢察官偵查起訴。
    理  由
壹、證據能力部分
一、被告以外之人於審判外之言詞或書面陳述，除法律有規定者
    外，不得作為證據，刑事訴訟法第159條第1項定有明文。又
    被告以外之人於審判外之陳述，雖不符刑事訴訟法第159條
    之1至第159條之4之規定，而經當事人於審判程序同意作為
    證據，法院審酌該言詞陳述或書面陳述作成時之情況，認為
    適當者，亦得為證據；當事人、代理人或辯護人於法院調查
    證據時，知有同法第159條第1項不得為證據之情形，而未於
    言詞辯論終結前聲明異議者，視為有前項之同意，刑事訴訟
    法第159條之5亦有明文。查本件檢察官、上訴人即被告蕭宜
    芬（下稱被告）及其辯護人，就本院所認定犯罪事實而經調
    查採用之證據，均表示沒有意見、同意有證據能力，迄至本
    院言詞辯論終結前，復均未表示異議（見本院卷第88頁至第
    92頁、第121頁至第125頁），本院復審酌各該證據作成時之
    情況，尚無違法及證明力明顯過低之瑕疵，認以之作為證據
    應屬適當，揆諸上開規定，本件經調查之證據，均有證據能
    力。
二、至於本院所引之非供述證據部分，並無證據證明係公務員違
    法取得，亦無依法應排除其證據能力之情形，應有證據能力
    。
貳、實體方面
一、認定犯罪事實所憑之證據及理由
  ㈠上開事實，業據被告於偵訊中、原審及本院準備程序、審理
    時均坦承不諱（見臺灣桃園地檢署109年度他字第6537號偵
    查卷【下稱他字第6537號卷】第125頁至第126頁、第135頁
    至第137頁、原審卷第95頁至第101頁、第237至241頁、本院
    卷第87頁、第121頁、第161頁至第162頁），核與證人即告
    訴人川耘公司之代表人楊式昌於偵訊及原審證述之情節相符
    （見他字第6537號卷第135頁至第137頁、桃園地檢署110年
    度調偵字第28號偵查卷【下稱調偵字卷】㈠第53頁至第55頁
    、原審卷第95頁至第101頁、第237頁至第241頁），並有告
    訴人川耘公司之第一銀行存摺交易明細（見他字第6537號卷
    第9頁至第119頁）、如附表一、二所示第一銀行取款憑條、
    存款存根聯、告訴人之轉帳傳票、收支傳票（見調偵字卷㈡
    第5頁至第487頁、卷㈢第7頁至第555頁）、被告簽立之悔過
    書、面額各為200萬元、97萬7119元、300萬元、200萬元之
    本票（見桃園地檢署109年度他字第7750號偵查卷【下稱他
    字第7750號卷】第21至25頁）、第一商業銀行鳳山分行111
    年2月21日一鳳山字第00018號函附交易明細（見原審卷第13
    5頁至第169頁）、第一商業銀行東門分行111年2月21日一東
    門字第00033號函附帳戶資金往來明細（見原審卷第171頁至
    第205頁）、第一商業銀行灣內分行111年2月21日一灣內字
    第00036號函附交易明細（見原審卷第211頁至第233頁）、
    第一商業銀行桃園分行111年2月24日一桃園字第00046號函
    附交易往來明細（見原審卷第243頁至第293頁、第295至第4
    67頁），足認被告上開任意性自白與事實相符，堪以採信。
　㈡本案事證明確，被告犯行洵堪認定，應依法論科。　
二、論罪：
  ㈠按刑法上之侵占罪係以意圖為自己或第三人不法之所有，擅
    自處分自己持有他人所有之物，或變易持有之意思為所有之
    意思而逕為所有人行為，為其成立要件，故行為人侵占之物
    ，必先有法律或契約上之原因在其合法持有中者為限，否則
    ，如其持有該物，係因詐欺、竊盜或其他非法原因而持有，
    縱其加以處分，自不能論以該罪（最高法院92年度台上字第
    1821號判決、95年度台上字第4121號判決意旨可資參照）。
    經查，被告係分別變造取款憑條上如附表一、二應領金額欄
    所載之款項後，持之向附表一、二所示第一銀行所屬分行行
    使，致各該等分行不知情之行員陷於錯誤，誤以為被告各次
    提款金額係如附表一、二提領金額欄所載之金額，遂各交付
    如附表一、二所載之提領金額予被告，被告因而各詐得如附
    表一、二溢領金額欄所載之款項，是被告就各次所溢領之款
    項，各係以詐欺之方式取得，而非基於法律或契約之原因合
    法持有該等款項，是被告此部分所為係與侵占罪之構成要件
    有間。
　㈡是核被告就附表一、附表二所示各次犯行所為，均係犯刑法
    第339條第1項詐欺取財罪、同法第216條、第210條行使變造
    私文書罪。又被告上開變造取款憑條後復持以行使，其變造
    私文書之低度行為，應為行使變造私文書之高度行為所吸收
    ，均不另論罪。再被告就上開犯行，均係以一行為同時觸犯
    詐欺取財及行使變造私文書二罪，為想像競合犯，均應依刑
    法第55條規定，從一重之行使變造私文書罪處斷。至公訴意
    旨認被告就附表一、二所為，均係犯刑法第336條第2項業務
    侵占罪，容有未洽，惟其起訴之基本事實同一，且經原審及
    本院當庭告知詐欺取財罪之罪名及刑度（見原審卷第237頁
    、本院卷第120頁），並已給予被告充分答辯之機會，本院
    自得依法變更起訴法條而為審理。
  ㈢次按接續犯乃行為人之數行為，於同一或密切接近時、地實
    行，侵害同一法益，而其各行為之獨立性極為薄弱，依一般
    社會健全觀念，難以強行分開，且在刑法評價上，以視為數
    個舉動之接續作為，合為包括之一行為，較為合理者而言。
    如行為人先後數行為，在客觀上係逐次實行，侵害數個同性
    質之法益，其每一前行為與次行為，依一般社會健全觀念，
    在時間差距上，可以分開，在刑法評價上，各具獨立性，每
    次行為皆可獨立成罪，自應按照其行為之次數，一罪一罰。
    又刑法修正廢止連續犯之規定後，除具有複次行為外觀之接
    續犯、集合犯仍為一罪評價外，各複次行為當本於一行為一
    罪一罰之原則予以論處（最高法院105年度台上字第2468號
    判決要旨參照）。經查：
　⒈本件被告所犯如附表一編號1、2；編號4、5；編號6、7；編
    號13、14；編號29、30；編號32、33；編號42、43；編號60
    、61；編號64、65：編號67、68；如附表二編號8、9；編號
    12、13、14；編號15、16；編號23、24；編號68、69所示之
    詐欺取財罪、行使變造私文書罪，均係在同日持變造之取款
    憑條，向附表一、二所示第一銀行所屬分行行使，致各該等
    分行不知情之受理行員陷於錯誤，誤以為被告各次提款金額
    係如附表一、二提領金額欄所載之金額，遂各交付該等提領
    金額予被告，被告因而各詐得如溢領金額欄所載之款項，有
    上開各次提款之第一銀行取款憑條在卷可佐（見調偵字卷㈡
    第7頁、第11頁、第21頁、第29頁、第39頁、第49頁、第97
    頁、第107頁、第231頁、第237頁、第255頁、第265頁、第3
    31頁、第341頁、第449頁、第453頁、第465頁、第469頁、
    第485頁、卷㈢第65頁、第69頁、第89頁、第97頁、第107頁
    、第113頁、第121頁、第173頁、第181頁、第517頁、第523
    頁）。其於密切接近時、地實行，侵害相同法益，各行為之
    獨立性極為薄弱，依一般社會觀念，難以強行分開，在刑法
    評價上，就上開於同日行使之部分，以視為數個舉動之接續
    作為，就各該日所為，論以一罪，較為合理。
　⒉至於被告所犯其餘如附表一編號3、8至12、15至28、31、34
    至41、44至59、62、63、66；附表二編號1至7、10、11、17
    至22、25至67、70至74各次犯行所犯詐欺取財罪、行使變造
    私文書罪，本質上並非必然具有複次性，立法者亦無兼包含
    攝、聚多成一之擬制意思，揆諸社會通念亦無容認一再違犯
    ，而僅視為一罪之情。況被告於原審程序中即稱：「……我是
    針對公司員工需要支領交通費、獎金這些小額金額的部分，
    我會請楊式昌就取款憑條蓋章，這些取款條我放在手邊，我
    如果該月份有資金需求，我就會去取該取款條的錢，並在取
    款條的提款金額欄位變造取款金額，就差額的部分就是自己
    使用，我讓楊式昌簽取款條的時候，取款條上的日期都是空
    白的，我缺錢的時候再決定取款日期要押哪一天，起訴書附
    表一、二都是這樣的情形，起訴書附表一、二提領金額之欄
    位，要如何決定是看我當時缺錢的金額差多少再決定取款條
    上之提款金額要改成多少。」，並於本院審理時自承：我有
    一部份的錢是買房子的頭期款、裝潢、家電、家用爸爸的部
    分醫療、自己的花用，還有投資賠掉了等語（見本院卷第16
    1頁至第162頁），益徵，被告以事實欄所載方式分別變造事
    實欄所示之取款憑條，再持之以行使，本皆係被告因陸續所
    生之資金需求，而分別起意所為，被告所為各次變造取款條
    並持之行使之行為，顯係於不同時、地，基於各次行為決意
    為之，在客觀上可以明顯區分，要無從認係單一犯罪事實之
    接續實行，是被告犯意各別，行為互殊，應分論併罰之（罪
    數詳如附表一、二所示）。起訴書認屬接續犯，容有誤會，
    業經公訴檢察官於原審以補充理由書更正，附此敘明。
　㈣按對於未發覺之罪自首而受裁判者，得減輕其刑。但有特別
    規定者，依其規定，刑法第62條之規定甚明。再犯罪者之自
    首動機，有出於內心悔悟者，有由於情勢所迫者，亦有基於
    預期邀獲刑之必減之寬典者，不一而足。為避免故意犯罪者
    恃以犯罪，或過失犯罪者，急往自首，而坐令損害擴展之情
    形，94年2月2日修正公布之現行刑法第62條關於自首減刑規
    定，已修正為得減輕其刑，係立法者賦予審判者之裁量權，
    由法院視個案具體情狀，諸如自首之時機、動機、是否出於
    主動、對偵辦犯罪之助益等各項情況，以決定減輕其刑與否
    ，讓真誠悔悟者可獲減刑自新機會，狡黠陰暴之徒亦無所逞
    其僥倖，以符公平（最高法院110年度台上字第2722號判決
    意旨參照）。查被告於有偵查犯罪職權之機關或公務員發覺
    前，於109年8月7日具狀向桃園地檢署自首就如附表一編號1
    、2、4至7、9至17、20、23至25、27、29、34至36、39、45
    、47至50、53至55、57、58、62之犯行，此有刑事自首狀在
    卷可考（見他字第6537號卷第3頁至第119頁），較川耘公司
    於同年9月23日向臺灣桃園地檢署提告乙情為早（見他字第7
    750號卷第3頁至第25頁），然衡諸川耘公司於發現被告之犯
    行後，曾給予被告時間清查其所侵占之金額，但被告並未提
    出相關清查資料，且於109年11月17日偵訊時供稱：「……對
    方算出的金額我覺得不可能這麼多，1300多萬元太多了，我
    應該只有拿400-500萬元，不可能拿這麼多」等語(見他字第
    6537號卷第136頁)。是被告在川耘公司發現其部分犯行後，
    僅就前開如附表一編號1、2、4至7、9至17、20、23至25、2
    7、29、34至36、39、45、47至50、53至55、57、58、62向
    桃園地檢署具狀表示自首，對於其餘部分的犯行避重就輕，
    嗣經偵查程序逐步釐清證據，始於110年1月28日偵訊時坦承
    所有犯行（見調偵字卷㈠第53頁至第55頁），揆諸前開規定
    及說明，雖本件係被告對於未發覺之罪自首而有受裁判之意
    ，然被告實有避重就輕之情，再經告訴人及檢察官清查後，
    始釐清被告所有犯行，本院綜合本件被告之犯罪情節、查獲
    經過、自首動機及犯後展現之態度，爰僅就如附表一編號1
    、2、4至7、9至17、20、23至25、27、29、34至36、39、45
    、47至50、53至55、57、58、62部分，依刑法第62條前段規
    定減輕其刑。
　㈤又按犯罪之情狀顯可憫恕，認科以最低度刑仍嫌過重者，得
    酌量減輕其刑，刑法第59條定有明文。考其立法意旨，科刑
    時原即應依同法第57條規定審酌一切情狀，尤應注意該條各
    款所列事項，以為量刑標準。刑法第59條所謂「犯罪之情狀
    顯可憫恕」，自係指裁判者審酌第57條各款所列事項以及其
    他一切與犯罪有關之情狀之結果，認其犯罪足堪憫恕者而言
    （即犯罪另有其特殊之原因與環境等等），即必於審酌一切
    之犯罪情狀，在客觀上顯然足以引起一般同情，認為縱予宣
    告法定最低刑度猶嫌過重者，始有其適用（最高法院45年台
    上字第1165號、51年台上字第899號判例意旨參照）。查被
    告身為川耘公司之會計、出納人員，僅因一己私利，而詐得
    如附表一、二所示之款項共計1,279萬6,888元，詐得金額甚
    鉅，難認在客觀上顯然足以引起一般同情，而有犯罪情狀情
    堪憫恕之特殊情況，且就如附表一編號1、2、4至7、9至17
    、20、23至25、27、29、34至36、39、45、47至50、53至55
    、57、58、62部分，合於自首之減刑要件，業如前述，本院
    綜合各情，認被告本案所為，並無縱予宣告法定最低刑度猶
    嫌過重，難認有情輕法重之憾，自無從依刑法第59條規定酌
    減被告之刑，被告及其辯護人請求依刑法第59條減刑，難認
    有據，併此敘明。　
三、撤銷改判部分之理由及量刑審酌事項（即如附表一編號1、2
    、4、5、6、7、13、14、29、30、32、33、42、43、60、61
    、64、65、67、68；附表二編號8、9、12、13、14、15、16
    、23、24、68、69所示之罪及原判決關於沒收部分暨定執行
    刑部分）
    原審以就附表一編號1至68、附表二編號1至74各次犯行所為
    ，均係犯刑法第339條第1項詐欺取財罪、同法第216條、第2
    10條行使變造私文書罪。又被告上開變造取款憑條後復持以
    行使，其變造私文書之低度行為，應為行使變造私文書之高
    度行為所吸收，均不另論罪。再被告就上開犯行，均係以一
    行為同時觸犯詐欺取財及行使變造私文書二罪，為想像競合
    犯，均應依刑法第55條規定，從一重之行使變造私文書罪處
    斷，予以論科，固非無見。惟查：
　㈠被告所犯如附表一編號1、2；編號4、5；編號6、7；編號13
    、14；編號29、30；編號32、33；編號42、43；編號60、61
    ；編號64、65：編號67、68；如附表二編號8、9；編號12、
    13、14；編號15、16；編號23、24；編號68、69所示之詐欺
    取財罪、行使變造私文書罪，均係在同日持變造之取款憑條
    向附表一、二所示第一銀行所屬分行行使，致各該等分行不
    知情之受理行員陷於錯誤，誤以為被告前開各次提款金額係
    如附表一、二提領金額欄所載之金額，遂各交付該等提領金
    額予被告，而由被告各詐得如溢領金額欄所載之款項，在刑
    法評價上，就上開於同日行使之部分，以視為數個舉動之接
    續作為，就各該日所為，論以一罪，較為合理，已如前述，
    原審判決就上開部份，均與予分論併罰，尚有未恰。被告上
    訴意旨就此部分主張應論以接續犯，即非無由，自應由本院
    就上開部分，予以撤銷改判。
　㈡另原審以被告詐得如附表一、二溢領金額欄所示之金額，核
    屬被告之犯罪所得，然被告於109年8月19日、109年9月17日
    各返還30萬、280萬予告訴人川耘公司，優先清償犯罪時間
    在前之溢領款項，而認被告就附表一編號1至30所溢領如溢
    領金額欄之金額及就附表一編號30所溢領之18萬8504元之犯
    罪所得均已返還川耘公司，依刑法第38條之2第2項規定，於
    附表一編號1至30及31中18萬8504元部分，均不宣告沒收犯
    罪所得，僅就被告於附表一編號31溢領金額部分之1萬1496
    元及附表一編號32至68、附表二編號1至74溢領金額欄所示
    之金額部分，分別於被告所犯罪刑主文項下宣告沒收該犯罪
    所得，如全部或一部不能沒收或不宜執行沒收時，追徵其價
    額。然查，被告嗣經原審法院強制執行後，告訴人川耘公司
    另受償金額281萬9,720元，其中8萬527元為執行費用；另執
    行所得201元（詳後述），是原審判決沒收部分，容有未合
    ，且原審判決雖謂優先清償被告犯罪時間在前之溢領款項，
    然如附表二所示，多有犯罪時間在附表一編號1至編號31所
    示各次取款之前之情形，是原審判決所為沒收之諭知，實有
    違誤，即難維持，應予撤銷。
　㈢爰審酌被告未能謹守工作忠誠，竟貪圖私利，罔顧告訴人川
    耘公司之信任及倚重，於如附表一編號1、2；編號4、5；編
    號6、7；編號13、14；編號29、30；編號32、33；編號42、
    43；編號60、61；編號64、65：編號67、68；如附表二編號
    8、9；編號12、13、14；編號15、16；編號23、24；編號68
    、69所示取款日期欄所載時間，持變造取款憑條向附表一、
    二所示第一銀行所屬分行行使，致各該等分行不知情之受理
    行員陷於錯誤，而詐取各該如溢領金額欄之款項，造成告訴
    人川耘公司損害非輕，且迄今未能與告訴人川耘公司達成和
    解，並使告訴人川耘公司耗費龐大成本提供相關帳務資料以
    追索遭被告溢領款項，兼衡其犯罪之動機、目的、手段、犯
    罪情節，犯後終知坦認犯行之犯後態度，暨其所陳應用外語
    系專科畢業之智識程度，現在從事兼職工作、便利商店及早
    餐店，平均月收入2萬餘元，沒有撫養之人之家庭經濟生活
    狀況（見本院卷第162頁）等一切情狀，分別量處如附表一
    編號1、2；編號4、5；編號6、7；編號13、14；編號29、30
    ；編號32、33；編號42、43；編號60、61；編號64、65：編
    號67、68；如附表二編號8、9；編號12、13、14；編號15、
    16；編號23、24；編號68、69所示本院判決主文欄所示之刑
    。
　㈣檢察官上訴意旨略以：原審判決認定被告之行為數及詐取之
    金額甚鉅，就科以被告之刑度，其中不得易科罰金部分，所
    定執行刑僅2年10月，稍嫌輕縱；而就得易科罰金部分，所
    定應執行刑6年，僅佔總宣告刑之20％，此種定執行刑之結果
    ，終將招致刑罰廉價、難收懲儆之譏，且無異於被告所犯其
    餘各次行使變造私文書罪，實未生處罰效用，難謂與人民之
    法律感情貼近，而容有再行審酌之必要。請求撤銷原審判決
    ，更為適當合法之判決云云；被告則上訴主張：原審判決定
    應執行刑，未說明被告本件各罪間整體犯罪關係，或其刑期
    長短與刑罰效用間關連性、行為人復歸社會可能性等因素，
    有裁量不備理由之違法云云。經查：
　⒈按數罪併罰合併定應執行刑，旨在綜合斟酌犯罪行為之不法
    與罪責程度，及對犯罪行為人施以矯正之必要性，而決定所
    犯數罪最終具體應實現之刑罰，以符罪責相當之要求，是法
    院於酌定應執行刑時，除不得違反刑法第51條之規定，並應
    體察法律規範之目的，謹守法律內部性界限，以達刑罰經濟
    及恤刑之目的。又法院依刑法第51條第5款規定酌定執行刑
    者，自應注意刑罰邊際效應隨刑期而遞減及行為人所生痛苦
    程度隨刑期而遞增之情形，並考量行為人復歸社會之可能性
    ，妥適定其執行刑，尤應注意行為人之年紀與生活狀況等情
    ，避免因長期之刑罰執行造成行為人復歸社會之阻礙（最高
    法院111年度台抗字第624號裁定意旨參照）。
　⒉查原審以被告為貪圖私利，罔顧告訴人川耘公司之信任及倚
    重，而犯如附表一、二所示刑法第339條第1項詐欺取財罪、
    同法第216條、第210條行使變造私文書罪之犯行，犯案期間
    2年多，本案詐取之金額高達1279萬6888元，造成告訴人損
    害非輕，且迄今未與告訴人達成和解，並使告訴人耗費龐大
    成本提供相關帳務資料以追索遭被告溢領款項，是原審酌量
    各情，而就被告所犯各罪不得易科部分定應執行刑為有期徒
    刑2年10月，就得易科部分定有期徒刑6年，尚未逾越刑法第
    51條第5款所定之外部性界限，亦無違反內部性界限之情事
    ，要屬原審法院裁量之適法行使。是檢察官、被告上開指摘
    ，尚屬無由。惟本院既就上開應論以接續犯部分，予以撤銷
    改判。原判決所定應執行刑部分（包含得易科及不得易科部
    分），即失所附麗，應併予撤銷。
　⒊經本院斟酌本件被告為貪圖私利，罔顧告訴人川耘公司之信
    任及倚重，而犯如附表一、二所示刑法第339條第1項詐欺取
    財罪、同法第216條、第210條行使變造私文書罪之犯行，各
    次侵害法益相同，犯罪時間為106年9月至109年6月間，犯罪
    手法相同，應整體犯罪非難評價，衡酌其罪數所反映被告之
    人格特性與犯罪傾向，及數罪對法益侵害之加重效應，依多
    數犯罪責任遞減原則，刑罰效果允宜遞減，俾符合以比例原
    則、平等原則、責罰相當原則、重複評價禁止原則為內涵之
    刑罰內部性界限。就上開經本院撤銷改判不得易科部分及得
    易科罰金部分與上訴駁回關於不得易科罰金及得易科罰金部
    分（詳後述），分別定其應執行之刑如主文第四項所示，並
    就得易科罰金之罪與所定應執行刑均諭知易科罰金之折算標
    準，以符合罪刑相當及比例原則，實現刑罰權之公平正義。
四、維持原判決部分之說明（即如附表一編號3、8至12、15至28
    、31、34至41、44至59、62、63、66；附表二編號1至7、10
    、11、17至22、25至67、70至74所處罪刑部分）
  ㈠原審以就附表一編號3、編號8至12、編號15至28、編號31、
    編號34至41、編號44至59、編號62、63、66；附表二編號1
    至7、編號10、11、編號17至22、編號25至67、編號70至74
    各次犯行所為，均係犯刑法第339條第1項詐欺取財罪、同法
    第216條、第210條行使變造私文書罪。爰審酌被告未能謹守
    工作忠誠，竟貪圖私利，罔顧告訴人之信任及倚重，數次變
    造取款憑條上之金額並持以詐取財物，犯案期間2年多，本
    案詐取之金額高達1279萬6888元，造成告訴人損害非輕，且
    迄今未與告訴人達成和解，並使告訴人耗費龐大成本提供相
    關帳務資料以追索遭被告溢領款項，兼衡被告犯罪之動機、
    目的、手段、情節等一切情狀，分別量處如附表一編號3、
    編號8至12、編號15至28、編號31、編號34至41、編號44至5
    9、編號62、63、66；附表二編號1至7、編號10、11、編號1
    7至22、編號25至67、編號70至74所示，原審判決主文欄所
    示之刑，經核並無違誤，量刑亦屬妥適，應予維持，僅就前
    開所述，原審判決所為沒收之諭知部分，予以撤銷。
　㈡被告上訴意旨雖以附表一編號16、17、編號20、21、編號34
    ，附表二編號2、3、編號17、18、編號30、31、32所示部分
    ，亦應論以接續犯云云，然被告本案係因陸續所生之資金需
    求，而分別起意所為，要無從認係單一犯罪事實之接續實行
    ，已如前述，是被告提起上訴，就此部分則屬無由，應予駁
    回。
五、不予緩刑之說明：
　　被告及辯護人雖向本院請求緩刑之宣告等語。惟查，被告雖
    前無前科，有本院被告前案紀錄表在卷可稽（見本院卷第65
    頁），然被告尚未能與告訴人川耘公司達成和解，亦未取得
    告訴人川耘公司之諒解，復衡酌被告僅為貪圖私利及詐取本
    案款項高達1,279萬6,888元，造成告訴人川耘公司因本案所
    受損害之程度非微，且使告訴人耗費龐大成本提供相關帳務
    資料始追索遭被告溢領款項，兼衡被告與本院審理時之犯後
    態度，因認本案尚無所宣告之刑以暫不執行為適當之情形，
    是自難遽予宣告緩刑，併此敘明。
六、沒收部分：
  ㈠按犯罪所得，屬於犯罪行為人者，沒收之。但有特別規定者
    ，依其規定。前2項之沒收，於全部或一部不能沒收或不宜
    執行沒收時，追徵其價額。刑法第38條之1第1項、第3項定
    有明文。次按犯罪所得已實際合法發還被害人者，不予宣告
    沒收或追徵；宣告前2條之沒收或追徵，有過苛之虞、欠缺
    刑法上之重要性、犯罪所得價值低微，或為維持受宣告人生
    活條件之必要者，得不宣告或酌減之。刑法第38條之1第5項
    、第38條之2第2項分別定有明文。其立法目的，係因過往犯
    罪行為人之犯罪所得，不予宣告沒收，以供被害人求償，但
    因實際上被害人因現實或各種因素，卻未另行求償，反致行
    為人因之保有犯罪所得。是修正後刑法之沒收、追徵不法利
    得條文，係以杜絕避免行為人保有犯罪所得為預防目的，並
    達成調整回復財產秩序之作用，故以「實際合法發還」作為
    封鎖沒收或追徵之條件。然因個案中，被告仍可能與被害人
    達成和解、調解或其他民事上之解決，而以之賠償、彌補被
    害人之損失，此種已經實現給付之情狀，雖未實際合法發還
    ，仍無礙過苛條款之適用，仍得以之調節而不沒收或追徵。
　㈡查被告詐得如附表一、二溢領金額欄所示之金額1,279萬6,88
    8元（即附表一：685萬8,996元+附表二：593萬7,982元＝1,2
    79萬6,888元)，核屬被告之犯罪所得，而被告於109年8月19
    日、109年9月17日各返還30萬、280萬予告訴人川耘公司，
    有原審111年3月2日準備程序筆錄、被告第一商業銀行帳戶
    存摺封面及內頁交易明細、第一商業銀行取款憑條等件在卷
    可考（原審卷第111頁至第113頁、第239頁至第240頁），被
    告嗣經原審法院強制執行後，告訴人川耘公司另受償金額28
    1萬9,720元，其中8萬527元為執行費用；另執行所得201元
    ，有原審法院111年10月14日桃院增華110年度司執字第1012
    11號債權憑證、原審法院民事執行處111年11月15日桃院增
    華110年度司執字第101211號函所附分配結果匯總表、強制
    執行金額分配表等件在卷可稽（見本院卷第193頁至第199頁
    ），是上開1,279萬6,888元扣除被告返還告訴人川耘公司之
    310萬元、受償金額之273萬9,193元（281萬9,720元-8萬527
    元=273萬9,193元）、執行所得201元後，共計695萬7,494元
    (計算式：1,279萬6,888元-310萬元-273萬9,193元-201元=6
    95萬7,494元），為被告因犯本案應沒收之犯罪所得，雖未
    扣案，仍應依刑法第38條之1第1項前段規定宣告沒收，並依
    同條第3項規定，於全部或一部不能沒收或不宜執行沒收時
    ，追徵其價額。又此部分僅係就被告犯罪所得部分，扣除已
    給付告訴人、由告訴人受償部分，而為犯罪所得之沒收、追
    徵，並不影響告訴人民事上之求償及另加計法定利息部分，
    與民事債權金額先抵充法定利息部分，亦屬二事（即不影響
    告訴人川耘公司所陳民事執行不足受償額之計算），附此敘
    明。
　㈢至被告所變造之取款憑條，因已持向附表一、二所示第一銀
    行所屬分行行使，而非屬被告所有之物，自不予宣告沒收，
    併此敘明。　　　
據上論斷，應依刑事訴訟法第368條、第369條第1項前段、第364
條、第299條第1項前段、第300條（依刑事裁判精簡原則，僅記
載程序法條），判決如主文。
本案經檢察官吳亞芝提起公訴，檢察官林欣怡提起上訴，檢察官
樊家妍到庭執行職務。　　
中　　華　　民　　國　　111 　年　　12　　月　　14　　日
                  刑事第三庭    審判長法　官  張惠立
                                      法　官  張道周
                                      法　官  鄭昱仁
以上正本證明與原本無異。
如不服本判決，應於收受送達後20日內向本院提出上訴書狀，其
未敘述上訴之理由者並得於提起上訴後20日內向本院補提理由書
（均須按他造當事人之人數附繕本）「切勿逕送上級法院」。
                                      書記官  劉靜慧
中　　華　　民　　國　　111 　年　　12　　月　　14　　日
附錄：本案論罪科刑法條全文
中華民國刑法第210條
偽造、變造私文書，足以生損害於公眾或他人者，處5年以下有
期徒刑。　
中華民國刑法第216條
行使第210條至第215條之文書者，依偽造、變造文書或登載不實
事項或使登載不實事項之規定處斷。
中華民國刑法第339條
意圖為自己或第三人不法之所有，以詐術使人將本人或第三人之
物交付者，處5 年以下有期徒刑、拘役或科或併科50萬元以下罰
金。
以前項方法得財產上不法之利益或使第三人得之者，亦同。
前二項之未遂犯罰之。
　
附表一(被告自行坦承溢領數額部分，共685萬8,996元）：
編號 取款日期 應領金額 提領金額 溢領金額 提領分行 原審判決主文 本院判決主文 1 106年10月31日 1000元 3萬1000元 3萬元 南崁分行 蕭宜芬犯行使變造私文書罪，處有期徒刑貳月，如易科罰金，以新臺幣壹仟元折算壹日。 蕭宜芬犯行使變造私文書罪，處有期徒刑參月，如易科罰金，以新臺幣壹仟元折算壹日。 2 106年10月31日 1500元 2萬1500元 2萬元  蕭宜芬犯行使變造私文書罪，處有期徒刑貳月，如易科罰金，以新臺幣壹仟元折算壹日。  3 106年12月1日 8326元 5萬8326元 5萬元  蕭宜芬犯行使變造私文書罪，處有期徒刑參月，如易科罰金，以新臺幣壹仟元折算壹日。 上訴駁回。 4 107年1月9日 2190元 5萬2190元 5萬元  蕭宜芬犯行使變造私文書罪，處有期徒刑貳月，如易科罰金，以新臺幣壹仟元折算壹日。 蕭宜芬犯行使變造私文書罪，處有期徒刑參月，如易科罰金，以新臺幣壹仟元折算壹日。 5 107年1月9日 700元 5萬700元 5萬元  蕭宜芬犯行使變造私文書罪，處有期徒刑貳月，如易科罰金，以新臺幣壹仟元折算壹日。  6 107年2月26日 2350元 3萬2350元 3萬元 桃園分行 蕭宜芬犯行使變造私文書罪，處有期徒刑貳月，如易科罰金，以新臺幣壹仟元折算壹日。 蕭宜芬犯行使變造私文書罪，處有期徒刑參月，如易科罰金，以新臺幣壹仟元折算壹日。 7 107年2月26日 1500元 2萬1500元 2萬元  蕭宜芬犯行使變造私文書罪，處有期徒刑貳月，如易科罰金，以新臺幣壹仟元折算壹日。  8 107年3月5日 1500元 3萬1500元 3萬元  蕭宜芬犯行使變造私文書罪，處有期徒刑參月，如易科罰金，以新臺幣壹仟元折算壹日。 上訴駁回。 9 107年4月24日 530元 3萬530元 3萬元  蕭宜芬犯行使變造私文書罪，處有期徒刑貳月，如易科罰金，以新臺幣壹仟元折算壹日。 上訴駁回。 10 107年5月8日 5708元 7萬5708元 7萬元 南崁分行 蕭宜芬犯行使變造私文書罪，處有期徒刑貳月，如易科罰金，以新臺幣壹仟元折算壹日。 上訴駁回。 11 107年5月15日 3萬元 13萬元 10萬元 桃園分行 蕭宜芬犯行使變造私文書罪，處有期徒刑參月，如易科罰金，以新臺幣壹仟元折算壹日。 上訴駁回。 12 107年5月30日 1萬6000元 11萬6000元 10萬元  蕭宜芬犯行使變造私文書罪，處有期徒刑參月，如易科罰金，以新臺幣壹仟元折算壹日。 上訴駁回。 13 107年6月11日 1545元 5萬1545元 5萬元 南崁分行 蕭宜芬犯行使變造私文書罪，處有期徒刑貳月，如易科罰金，以新臺幣壹仟元折算壹日。 蕭宜芬犯行使變造私文書罪，處有期徒刑參月，如易科罰金，以新臺幣壹仟元折算壹日。  14 107年6月11日 2000元 5萬2000元 5萬元  蕭宜芬犯行使變造私文書罪，處有期徒刑貳月，如易科罰金，以新臺幣壹仟元折算壹日。  15 107年6月21日 1345元 30萬1345元 30萬元  蕭宜芬犯行使變造私文書罪，處有期徒刑陸月，如易科罰金，以新臺幣壹仟元折算壹日。 上訴駁回。 16 107年7月5日 1000元 2萬1000元 2萬元 桃園分行 蕭宜芬犯行使變造私文書罪，處有期徒刑貳月，如易科罰金，以新臺幣壹仟元折算壹日。 上訴駁回。 17 107年7月6日 3360元 30萬3360元 30萬元  蕭宜芬犯行使變造私文書罪，處有期徒刑陸月，如易科罰金，以新臺幣壹仟元折算壹日。 上訴駁回。 18 107年8月9日 5萬3274元 15萬3274元 10萬元  蕭宜芬犯行使變造私文書罪，處有期徒刑肆月，如易科罰金，以新臺幣壹仟元折算壹日。 上訴駁回。 19 107年9月18日 3258元 5萬3258元 5萬元  蕭宜芬犯行使變造私文書罪，處有期徒刑參月，如易科罰金，以新臺幣壹仟元折算壹日。 上訴駁回。 20 107年10月2日 1000元 5萬1000元 5萬元 南崁分行 蕭宜芬犯行使變造私文書罪，處有期徒刑貳月，如易科罰金，以新臺幣壹仟元折算壹日。 上訴駁回。 21 107年10月3日 0元 30萬1496元 30萬1496元 北桃分行 蕭宜芬犯行使變造私文書罪，處有期徒刑柒月。 上訴駁回。 22 107年10月8日 8800元 44萬8800元 44萬元 桃園分行 蕭宜芬犯行使變造私文書罪，處有期徒刑柒月。 上訴駁回。 23 107年10月15日 1195元 5萬1195元 5萬元 北桃分行 蕭宜芬犯行使變造私文書罪，處有期徒刑貳月，如易科罰金，以新臺幣壹仟元折算壹日。 上訴駁回。 24 107年10月23日 1500元 20萬1500元 20萬元 桃園分行 蕭宜芬犯行使變造私文書罪，處有期徒刑肆月，如易科罰金，以新臺幣壹仟元折算壹日。 上訴駁回。 25 107年10月30日 1000元 7萬1000元 7萬元 大湳分行 蕭宜芬犯行使變造私文書罪，處有期徒刑貳月，如易科罰金，以新臺幣壹仟元折算壹日。 上訴駁回。 26 107年11月2日 1740元 5萬1740元 5萬元 南崁分行 蕭宜芬犯行使變造私文書罪，處有期徒刑參月，如易科罰金，以新臺幣壹仟元折算壹日。 上訴駁回。 27 107年11月9日 1000元 8萬1000元 8萬元 桃園分行 蕭宜芬犯行使變造私文書罪，處有期徒刑貳月，如易科罰金，以新臺幣壹仟元折算壹日。 上訴駁回。 28 107年11月28日 7119元 4萬7119元 4萬元  蕭宜芬犯行使變造私文書罪，處有期徒刑參月，如易科罰金，以新臺幣壹仟元折算壹日。 上訴駁回。 29 107年12月7日 2105元 6萬2105元 6萬元  蕭宜芬犯行使變造私文書罪，處有期徒刑貳月，如易科罰金，以新臺幣壹仟元折算壹日。 蕭宜芬犯行使變造私文書罪，處有期徒刑伍月，如易科罰金，以新臺幣壹仟元折算壹日。 30 107年12月7日 2254元 12萬2254元 12萬元  蕭宜芬犯行使變造私文書罪，處有期徒刑肆月，如易科罰金，以新臺幣壹仟元折算壹日。  31 107年12月22日 1159元 20萬1159元 20萬元  蕭宜芬犯行使變造私文書罪，處有期徒刑伍月，如易科罰金，以新臺幣壹仟元折算壹日。未扣案之犯罪所得新臺幣壹萬壹仟肆佰玖拾陸元，於全部或一部不能沒收或不宜執行沒收時，追徵其價額。 沒收部分撤銷。 其他上訴駁回。 32 108年1月2日 9137元 10萬9137元 10萬元  蕭宜芬犯行使變造私文書罪，處有期徒刑肆月，如易科罰金，以新臺幣壹仟元折算壹日。未扣案之犯罪所得新臺幣拾萬元，於全部或一部不能沒收或不宜執行沒收時，追徵其價額。 蕭宜芬犯行使變造私文書罪，處有期徒刑肆月，如易科罰金，以新臺幣壹仟元折算壹日。  33 108年1月2日 1088元 4萬1088元 4萬元  蕭宜芬犯行使變造私文書罪，處有期徒刑參月，如易科罰金，以新臺幣壹仟元折算壹日。未扣案之犯罪所得新臺幣肆萬元，於全部或一部不能沒收或不宜執行沒收時，追徵其價額。  34 108年1月3日 2000元 8萬2000元 8萬元  蕭宜芬犯行使變造私文書罪，處有期徒刑貳月，如易科罰金，以新臺幣壹仟元折算壹日。未扣案之犯罪所得新臺幣捌萬元，於全部或一部不能沒收或不宜執行沒收時，追徵其價額。 沒收部分撤銷。 其他上訴駁回。 35 108年1月8日 3340元 10萬3340元 10萬元  蕭宜芬犯行使變造私文書罪，處有期徒刑參月，如易科罰金，以新臺幣壹仟元折算壹日。未扣案之犯罪所得新臺幣拾萬元，於全部或一部不能沒收或不宜執行沒收時，追徵其價額。 沒收部分撤銷。 其他上訴駁回。 36 108年1月24日 1500元 10萬1500元 10萬元  蕭宜芬犯行使變造私文書罪，處有期徒刑參月，如易科罰金，以新臺幣壹仟元折算壹日。未扣案之犯罪所得新臺幣拾萬元，於全部或一部不能沒收或不宜執行沒收時，追徵其價額。 沒收部分撤銷。 其他上訴駁回。 37 108年1月30日 8685元 10萬8685元 10萬元  蕭宜芬犯行使變造私文書罪，處有期徒刑肆月，如易科罰金，以新臺幣壹仟元折算壹日。未扣案之犯罪所得新臺幣拾萬元，於全部或一部不能沒收或不宜執行沒收時，追徵其價額。 沒收部分撤銷。 其他上訴駁回。 38 108年2月12日 2萬3138元 32萬元3138元 30萬元  蕭宜芬犯行使變造私文書罪，處有期徒刑柒月。未扣案之犯罪所得新臺幣參拾萬元，於全部或一部不能沒收或不宜執行沒收時，追徵其價額。 沒收部分撤銷。 其他上訴駁回。 39 108年2月14日 1萬3500元 11萬3500元 10萬元  蕭宜芬犯行使變造私文書罪，處有期徒刑參月，如易科罰金，以新臺幣壹仟元折算壹日。未扣案之犯罪所得新臺幣拾萬元，於全部或一部不能沒收或不宜執行沒收時，追徵其價額。 沒收部分撤銷。 其他上訴駁回。 40 108年2月22日 2000元 3萬2000元 3萬元  蕭宜芬犯行使變造私文書罪，處有期徒刑參月，如易科罰金，以新臺幣壹仟元折算壹日。未扣案之犯罪所得新臺幣參萬元，於全部或一部不能沒收或不宜執行沒收時，追徵其價額。 沒收部分撤銷。 其他上訴駁回。 41 108年3月13日 2053元 3萬2053元 3萬元  蕭宜芬犯行使變造私文書罪，處有期徒刑參月，如易科罰金，以新臺幣壹仟元折算壹日。未扣案之犯罪所得新臺幣參萬元，於全部或一部不能沒收或不宜執行沒收時，追徵其價額。 沒收部分撤銷。 其他上訴駁回。 42 108年4月3日 1488元 20萬1488元 20萬元  蕭宜芬犯行使變造私文書罪，處有期徒刑伍月，如易科罰金，以新臺幣壹仟元折算壹日。未扣案之犯罪所得新臺幣貳拾萬元，於全部或一部不能沒收或不宜執行沒收時，追徵其價額。 蕭宜芬犯行使變造私文書罪，處有期徒刑伍月，如易科罰金，以新臺幣壹仟元折算壹日。  43 108年4月3日 2500元 3萬2500元 3萬元  蕭宜芬犯行使變造私文書罪，處有期徒刑參月，如易科罰金，以新臺幣壹仟元折算壹日。未扣案之犯罪所得新臺幣參萬元，於全部或一部不能沒收或不宜執行沒收時，追徵其價額。  44 108年4月11日 1944元 10萬1944元 10萬元  蕭宜芬犯行使變造私文書罪，處有期徒刑肆月，如易科罰金，以新臺幣壹仟元折算壹日。未扣案之犯罪所得新臺幣拾萬元，於全部或一部不能沒收或不宜執行沒收時，追徵其價額。 沒收部分撤銷。 其他上訴駁回。 45 108年4月29日 7805元 10萬7805元 10萬元  蕭宜芬犯行使變造私文書罪，處有期徒刑參月，如易科罰金，以新臺幣壹仟元折算壹日。未扣案之犯罪所得新臺幣拾萬元，於全部或一部不能沒收或不宜執行沒收時，追徵其價額。 沒收部分撤銷。 其他上訴駁回。 46 108年5月10日 4000元 5萬4000元 5萬元  蕭宜芬犯行使變造私文書罪，處有期徒刑參月，如易科罰金，以新臺幣壹仟元折算壹日。未扣案之犯罪所得新臺幣伍萬元，於全部或一部不能沒收或不宜執行沒收時，追徵其價額。 沒收部分撤銷。 其他上訴駁回。 47 108年5月31日 1萬3500元 11萬3500元 10萬元  蕭宜芬犯行使變造私文書罪，處有期徒刑參月，如易科罰金，以新臺幣壹仟元折算壹日。未扣案之犯罪所得新臺幣拾萬元，於全部或一部不能沒收或不宜執行沒收時，追徵其價額。 沒收部分撤銷。 其他上訴駁回。 48 108年6月27日 4000元 8萬4000元 8萬元  蕭宜芬犯行使變造私文書罪，處有期徒刑貳月，如易科罰金，以新臺幣壹仟元折算壹日。未扣案之犯罪所得新臺幣捌萬元，於全部或一部不能沒收或不宜執行沒收時，追徵其價額。 沒收部分撤銷。 其他上訴駁回。 49 108年7月2日 500元 20萬500元 20萬元  蕭宜芬犯行使變造私文書罪，處有期徒刑肆月，如易科罰金，以新臺幣壹仟元折算壹日。未扣案之犯罪所得新臺幣貳拾萬元，於全部或一部不能沒收或不宜執行沒收時，追徵其價額。 沒收部分撤銷。 其他上訴駁回。 50 108年7月30日 8624元 8萬8624元 8萬元  蕭宜芬犯行使變造私文書罪，處有期徒刑參月，如易科罰金，以新臺幣壹仟元折算壹日。未扣案之犯罪所得新臺幣捌萬元，於全部或一部不能沒收或不宜執行沒收時，追徵其價額。 沒收部分撤銷。 其他上訴駁回。 51 108年8月14日 8336元 5萬8336元 5萬元  蕭宜芬犯行使變造私文書罪，處有期徒刑參月，如易科罰金，以新臺幣壹仟元折算壹日。未扣案之犯罪所得新臺幣伍萬元，於全部或一部不能沒收或不宜執行沒收時，追徵其價額。 沒收部分撤銷。 其他上訴駁回。 52 108年8月28日 1萬1364元 21萬1364元 20萬元  蕭宜芬犯行使變造私文書罪，處有期徒刑伍月，如易科罰金，以新臺幣壹仟元折算壹日。未扣案之犯罪所得新臺幣貳拾萬元，於全部或一部不能沒收或不宜執行沒收時，追徵其價額。 沒收部分撤銷。 其他上訴駁回。 53 108年9月12日 2000元 10萬2000元 10萬元  蕭宜芬犯行使變造私文書罪，處有期徒刑參月，如易科罰金，以新臺幣壹仟元折算壹日。未扣案之犯罪所得新臺幣拾萬元，於全部或一部不能沒收或不宜執行沒收時，追徵其價額。 沒收部分撤銷。 其他上訴駁回。 54 108年10月4日 1萬3500元 11萬3500元 10萬元  蕭宜芬犯行使變造私文書罪，處有期徒刑參月，如易科罰金，以新臺幣壹仟元折算壹日。未扣案之犯罪所得新臺幣拾萬元，於全部或一部不能沒收或不宜執行沒收時，追徵其價額。 沒收部分撤銷。 其他上訴駁回。 55 108年10月22日 8285元 5萬8285元 5萬元  蕭宜芬犯行使變造私文書罪，處有期徒刑貳月，如易科罰金，以新臺幣壹仟元折算壹日。未扣案之犯罪所得新臺幣伍萬元，於全部或一部不能沒收或不宜執行沒收時，追徵其價額。 沒收部分撤銷。 其他上訴駁回。 56 108年10月30日 3萬7682元 13萬7682元 10萬元  蕭宜芬犯行使變造私文書罪，處有期徒刑肆月，如易科罰金，以新臺幣壹仟元折算壹日。未扣案之犯罪所得新臺幣拾萬元，於全部或一部不能沒收或不宜執行沒收時，追徵其價額。 沒收部分撤銷。 其他上訴駁回。 57 108年11月5日 2440元 11萬2440元 11萬元  蕭宜芬犯行使變造私文書罪，處有期徒刑參月，如易科罰金，以新臺幣壹仟元折算壹日。未扣案之犯罪所得新臺幣拾壹萬元，於全部或一部不能沒收或不宜執行沒收時，追徵其價額。 沒收部分撤銷。 其他上訴駁回。 58 108年12月25日 8270元 5萬8270元 5萬元  蕭宜芬犯行使變造私文書罪，處有期徒刑貳月，如易科罰金，以新臺幣壹仟元折算壹日。未扣案之犯罪所得新臺幣伍萬元，於全部或一部不能沒收或不宜執行沒收時，追徵其價額。 沒收部分撤銷。 其他上訴駁回。 59 109年1月2日 8559元 13萬8559元 13萬元  蕭宜芬犯行使變造私文書罪，處有期徒刑肆月，如易科罰金，以新臺幣壹仟元折算壹日。未扣案之犯罪所得新臺幣拾參萬元，於全部或一部不能沒收或不宜執行沒收時，追徵其價額。 沒收部分撤銷。 其他上訴駁回。 60 109年1月7日 0元 21萬1000元 21萬1000元  蕭宜芬犯行使變造私文書罪，處有期徒刑伍月，如易科罰金，以新臺幣壹仟元折算壹日。未扣案之犯罪所得新臺幣貳拾壹萬壹仟元，於全部或一部不能沒收或不宜執行沒收時，追徵其價額。 蕭宜芬犯行使變造私文書罪，處有期徒刑陸月，如易科罰金，以新臺幣壹仟元折算壹日。  61 109年1月7日 748元 5萬2748元 5萬2000元  蕭宜芬犯行使變造私文書罪，處有期徒刑參月，如易科罰金，以新臺幣壹仟元折算壹日。未扣案之犯罪所得新臺幣伍萬貳仟元，於全部或一部不能沒收或不宜執行沒收時，追徵其價額。  62 109年1月14日 1萬3500元 11萬3500元 10萬元  蕭宜芬犯行使變造私文書罪，處有期徒刑參月，如易科罰金，以新臺幣壹仟元折算壹日。未扣案之犯罪所得新臺幣拾萬元，於全部或一部不能沒收或不宜執行沒收時，追徵其價額。 沒收部分撤銷。 其他上訴駁回。 63 109年2月12日 0元 21萬3500元 21萬3500元  蕭宜芬犯行使變造私文書罪，處有期徒刑伍月，如易科罰金，以新臺幣壹仟元折算壹日。未扣案之犯罪所得新臺幣貳拾壹萬參仟伍佰元，於全部或一部不能沒收或不宜執行沒收時，追徵其價額。 沒收部分撤銷。 其他上訴駁回。 64 109年3月5日 4260元 8萬4260元 8萬元  蕭宜芬犯行使變造私文書罪，處有期徒刑參月，如易科罰金，以新臺幣壹仟元折算壹日。未扣案之犯罪所得新臺幣捌萬元，於全部或一部不能沒收或不宜執行沒收時，追徵其價額。 蕭宜芬犯行使變造私文書罪，處有期徒刑伍月，如易科罰金，以新臺幣壹仟元折算壹日。  65 109年3月5日 7250元 12萬7250元 12萬元  蕭宜芬犯行使變造私文書罪，處有期徒刑肆月，如易科罰金，以新臺幣壹仟元折算壹日。未扣案之犯罪所得新臺幣拾貳萬元，於全部或一部不能沒收或不宜執行沒收時，追徵其價額。  66 109年3月20日 3076元 5萬3076元 5萬元  蕭宜芬犯行使變造私文書罪，處有期徒刑參月，如易科罰金，以新臺幣壹仟元折算壹日。未扣案之犯罪所得新臺幣伍萬元，於全部或一部不能沒收或不宜執行沒收時，追徵其價額。 沒收部分撤銷。 其他上訴駁回。 67 109年6月18日 0元 6萬9000元 6萬9000元  蕭宜芬犯行使變造私文書罪，處有期徒刑參月，如易科罰金，以新臺幣壹仟元折算壹日。未扣案之犯罪所得新臺幣陸萬玖仟元，於全部或一部不能沒收或不宜執行沒收時，追徵其價額。 蕭宜芬犯行使變造私文書罪，處有期徒刑肆月，如易科罰金，以新臺幣壹仟元折算壹日。  68 109年6月18日 0元 4萬2000元 4萬2000元  蕭宜芬犯行使變造私文書罪，處有期徒刑參月，如易科罰金，以新臺幣壹仟元折算壹日。未扣案之犯罪所得新臺幣肆萬貳仟元，於全部或一部不能沒收或不宜執行沒收時，追徵其價額。  

附表二（告訴人自查後被告承認溢領部分，共593萬7,982元）：
編號 取款日期 提領金額 應領金額 溢領金額 分行 原審判決主文 本院判決主文 1 106年9月22日 1880元 3萬1880元 3萬元 桃園分行 蕭宜芬犯行使變造私文書罪，處有期徒刑參月，如易科罰金，以新臺幣壹仟元折算壹日。未扣案之犯罪所得新臺幣參萬元，於全部或一部不能沒收或不宜執行沒收時，追徵其價額。 沒收部分撤銷。 其他上訴駁回。 2 106年10月5日 3299元 3萬3299元 3萬元  蕭宜芬犯行使變造私文書罪，處有期徒刑參月，如易科罰金，以新臺幣壹仟元折算壹日。未扣案之犯罪所得新臺幣參萬元，於全部或一部不能沒收或不宜執行沒收時，追徵其價額。 沒收部分撤銷。 其他上訴駁回。 3 106年10月6日 7223元 2萬7223元 2萬元  蕭宜芬犯行使變造私文書罪，處有期徒刑參月，如易科罰金，以新臺幣壹仟元折算壹日。未扣案之犯罪所得新臺幣貳萬元，於全部或一部不能沒收或不宜執行沒收時，追徵其價額。 沒收部分撤銷。 其他上訴駁回。 4 106年10月17日 4338元 1萬4338元 1萬元 南崁分行 蕭宜芬犯行使變造私文書罪，處有期徒刑參月，如易科罰金，以新臺幣壹仟元折算壹日。未扣案之犯罪所得新臺幣壹萬元，於全部或一部不能沒收或不宜執行沒收時，追徵其價額。 沒收部分撤銷。 其他上訴駁回。 5 106年10月20日 715元 3萬715元 3萬元 桃園分行 蕭宜芬犯行使變造私文書罪，處有期徒刑參月，如易科罰金，以新臺幣壹仟元折算壹日。未扣案之犯罪所得新臺幣參萬元，於全部或一部不能沒收或不宜執行沒收時，追徵其價額。 沒收部分撤銷。 其他上訴駁回。 6 106年10月25日 2000元 1萬2000元 1萬元  蕭宜芬犯行使變造私文書罪，處有期徒刑參月，如易科罰金，以新臺幣壹仟元折算壹日。未扣案之犯罪所得新臺幣壹萬元，於全部或一部不能沒收或不宜執行沒收時，追徵其價額。 沒收部分撤銷。 其他上訴駁回。 7 106年11月23日 6479元 5萬6479元 5萬元  蕭宜芬犯行使變造私文書罪，處有期徒刑參月，如易科罰金，以新臺幣壹仟元折算壹日。未扣案之犯罪所得新臺幣伍萬元，於全部或一部不能沒收或不宜執行沒收時，追徵其價額。 沒收部分撤銷。 其他上訴駁回。 8 106年12月6日 505元 2萬505元 2萬元  蕭宜芬犯行使變造私文書罪，處有期徒刑參月，如易科罰金，以新臺幣壹仟元折算壹日。未扣案之犯罪所得新臺幣貳萬元，於全部或一部不能沒收或不宜執行沒收時，追徵其價額。 蕭宜芬犯行使變造私文書罪，處有期徒刑參月，如易科罰金，以新臺幣壹仟元折算壹日。  9 106年12月6日 1774元 1萬9173元 1萬7399元  蕭宜芬犯行使變造私文書罪，處有期徒刑參月，如易科罰金，以新臺幣壹仟元折算壹日。未扣案之犯罪所得新臺幣壹萬柒仟參佰玖拾玖元，於全部或一部不能沒收或不宜執行沒收時，追徵其價額。  10 106年12月21日 1800元 3萬1800元 3萬元  蕭宜芬犯行使變造私文書罪，處有期徒刑參月，如易科罰金，以新臺幣壹仟元折算壹日。未扣案之犯罪所得新臺幣參萬元，於全部或一部不能沒收或不宜執行沒收時，追徵其價額。 沒收部分撤銷。 其他上訴駁回。 11 106年12月25日 3630元 9萬3630元 9萬元  蕭宜芬犯行使變造私文書罪，處有期徒刑參月，如易科罰金，以新臺幣壹仟元折算壹日。未扣案之犯罪所得新臺幣玖萬元，於全部或一部不能沒收或不宜執行沒收時，追徵其價額。 沒收部分撤銷。 其他上訴駁回。 12 107年1月24日 1500元 5萬1500元 5萬元  蕭宜芬犯行使變造私文書罪，處有期徒刑參月，如易科罰金，以新臺幣壹仟元折算壹日。未扣案之犯罪所得新臺幣伍萬元，於全部或一部不能沒收或不宜執行沒收時，追徵其價額。 蕭宜芬犯行使變造私文書罪，處有期徒刑肆月，如易科罰金，以新臺幣壹仟元折算壹日。  13 107年1月24日 1120元 1萬1120元 1萬元  蕭宜芬犯行使變造私文書罪，處有期徒刑參月，如易科罰金，以新臺幣壹仟元折算壹日。未扣案之犯罪所得新臺幣壹萬元，於全部或一部不能沒收或不宜執行沒收時，追徵其價額。  14 107年1月24日 2395元 5萬2395元 5萬元  蕭宜芬犯行使變造私文書罪，處有期徒刑參月，如易科罰金，以新臺幣壹仟元折算壹日。未扣案之犯罪所得新臺幣伍萬元，於全部或一部不能沒收或不宜執行沒收時，追徵其價額。  15 107年3月7日 1925元 3萬1925元 3萬元  蕭宜芬犯行使變造私文書罪，處有期徒刑參月，如易科罰金，以新臺幣壹仟元折算壹日。未扣案之犯罪所得新臺幣參萬元，於全部或一部不能沒收或不宜執行沒收時，追徵其價額。 蕭宜芬犯行使變造私文書罪，處有期徒刑參月，如易科罰金，以新臺幣壹仟元折算壹日。  16 107年3月7日 2760元 2萬2760元 2萬元  蕭宜芬犯行使變造私文書罪，處有期徒刑參月，如易科罰金，以新臺幣壹仟元折算壹日。未扣案之犯罪所得新臺幣貳萬元，於全部或一部不能沒收或不宜執行沒收時，追徵其價額。  17 107年3月22日 1920元 3萬1920元 3萬元  蕭宜芬犯行使變造私文書罪，處有期徒刑參月，如易科罰金，以新臺幣壹仟元折算壹日。未扣案之犯罪所得新臺幣參萬元，於全部或一部不能沒收或不宜執行沒收時，追徵其價額。 沒收部分撤銷。 其他上訴駁回。 18 107年3月23日 1037元 1萬1037元 1萬元  蕭宜芬犯行使變造私文書罪，處有期徒刑參月，如易科罰金，以新臺幣壹仟元折算壹日。未扣案之犯罪所得新臺幣壹萬元，於全部或一部不能沒收或不宜執行沒收時，追徵其價額。 沒收部分撤銷。 其他上訴駁回。  19 107年4月10日 2452元 4萬2452元 4萬元  蕭宜芬犯行使變造私文書罪，處有期徒刑參月，如易科罰金，以新臺幣壹仟元折算壹日。未扣案之犯罪所得新臺幣肆萬元，於全部或一部不能沒收或不宜執行沒收時，追徵其價額。 沒收部分撤銷。 其他上訴駁回。 20 107年5月23日 1165元 2萬1165元 2萬元 南崁分行 蕭宜芬犯行使變造私文書罪，處有期徒刑參月，如易科罰金，以新臺幣壹仟元折算壹日。未扣案之犯罪所得新臺幣貳萬元，於全部或一部不能沒收或不宜執行沒收時，追徵其價額。 沒收部分撤銷。 其他上訴駁回。 21 107年6月8日 8747元 1萬8747元 1萬元 桃園分行 蕭宜芬犯行使變造私文書罪，處有期徒刑參月，如易科罰金，以新臺幣壹仟元折算壹日。未扣案之犯罪所得新臺幣壹萬元，於全部或一部不能沒收或不宜執行沒收時，追徵其價額。 沒收部分撤銷。 其他上訴駁回。 22 107年7月4日 3萬4929元 5萬4929元 2萬元 南崁分行 蕭宜芬犯行使變造私文書罪，處有期徒刑參月，如易科罰金，以新臺幣壹仟元折算壹日。未扣案之犯罪所得新臺幣貳萬元，於全部或一部不能沒收或不宜執行沒收時，追徵其價額。 沒收部分撤銷。 其他上訴駁回。 23 107年7月10日 1萬元 30萬元 29萬元 桃園分行 蕭宜芬犯行使變造私文書罪，處有期徒刑柒月。未扣案之犯罪所得新臺幣貳拾玖萬元，於全部或一部不能沒收或不宜執行沒收時，追徵其價額。 蕭宜芬犯行使變造私文書罪，處有期徒刑柒月。 24 107年7月10日 3034元 5萬3034元 5萬元  蕭宜芬犯行使變造私文書罪，處有期徒刑參月，如易科罰金，以新臺幣壹仟元折算壹日。未扣案之犯罪所得新臺幣伍萬元，於全部或一部不能沒收或不宜執行沒收時，追徵其價額。  25 107年7月23日 1487元 8萬1487元 8萬元  蕭宜芬犯行使變造私文書罪，處有期徒刑參月，如易科罰金，以新臺幣壹仟元折算壹日。未扣案之犯罪所得新臺幣捌萬元，於全部或一部不能沒收或不宜執行沒收時，追徵其價額。 沒收部分撤銷。 其他上訴駁回。 26 107年8月2日 975元 30萬975元 30萬元  蕭宜芬犯行使變造私文書罪，處有期徒刑柒月。未扣案之犯罪所得新臺幣參拾萬元，於全部或一部不能沒收或不宜執行沒收時，追徵其價額。 沒收部分撤銷。 其他上訴駁回。 27 107年8月14日 3000元 20萬3000元 20萬元  蕭宜芬犯行使變造私文書罪，處有期徒刑伍月，如易科罰金，以新臺幣壹仟元折算壹日。未扣案之犯罪所得新臺幣貳拾萬元，於全部或一部不能沒收或不宜執行沒收時，追徵其價額。 沒收部分撤銷。 其他上訴駁回。 28 107年8月27日 1000元 5萬1000元 5萬元  蕭宜芬犯行使變造私文書罪，處有期徒刑參月，如易科罰金，以新臺幣壹仟元折算壹日。未扣案之犯罪所得新臺幣伍萬元，於全部或一部不能沒收或不宜執行沒收時，追徵其價額。 沒收部分撤銷。 其他上訴駁回。 29 107年8月30日 4344元 4萬4344元 4萬元  蕭宜芬犯行使變造私文書罪，處有期徒刑參月，如易科罰金，以新臺幣壹仟元折算壹日。未扣案之犯罪所得新臺幣肆萬元，於全部或一部不能沒收或不宜執行沒收時，追徵其價額。 沒收部分撤銷。 其他上訴駁回。 30 107年9月11日 2198元 3萬2198元 3萬元  蕭宜芬犯行使變造私文書罪，處有期徒刑參月，如易科罰金，以新臺幣壹仟元折算壹日。未扣案之犯罪所得新臺幣參萬元，於全部或一部不能沒收或不宜執行沒收時，追徵其價額。 沒收部分撤銷。 其他上訴駁回。 31 107年9月12日 4055元 2萬4055元 2萬元  蕭宜芬犯行使變造私文書罪，處有期徒刑參月，如易科罰金，以新臺幣壹仟元折算壹日。未扣案之犯罪所得新臺幣貳萬元，於全部或一部不能沒收或不宜執行沒收時，追徵其價額。 沒收部分撤銷。 其他上訴駁回。 32 107年9月13日 2091元 3萬2091元 3萬元  蕭宜芬犯行使變造私文書罪，處有期徒刑參月，如易科罰金，以新臺幣壹仟元折算壹日。未扣案之犯罪所得新臺幣參萬元，於全部或一部不能沒收或不宜執行沒收時，追徵其價額。 沒收部分撤銷。 其他上訴駁回。 33 107年9月21日 500元 2萬500元 2萬元 大湳分行 蕭宜芬犯行使變造私文書罪，處有期徒刑參月，如易科罰金，以新臺幣壹仟元折算壹日。未扣案之犯罪所得新臺幣貳萬元，於全部或一部不能沒收或不宜執行沒收時，追徵其價額。 沒收部分撤銷。 其他上訴駁回。 34 107年9月26日 1000元 3萬1000元 3萬元 桃園分行 蕭宜芬犯行使變造私文書罪，處有期徒刑參月，如易科罰金，以新臺幣壹仟元折算壹日。未扣案之犯罪所得新臺幣參萬元，於全部或一部不能沒收或不宜執行沒收時，追徵其價額。 沒收部分撤銷。 其他上訴駁回。 35 107年10月4日 0元 30萬2000元 30萬2000元  蕭宜芬犯行使變造私文書罪，處有期徒刑柒月。未扣案之犯罪所得新臺幣參拾萬貳仟元，於全部或一部不能沒收或不宜執行沒收時，追徵其價額。 沒收部分撤銷。 其他上訴駁回。 36 107年10月9日 2436元 12萬2436元 12萬元  蕭宜芬犯行使變造私文書罪，處有期徒刑肆月，如易科罰金，以新臺幣壹仟元折算壹日。未扣案之犯罪所得新臺幣拾貳萬元，於全部或一部不能沒收或不宜執行沒收時，追徵其價額。 沒收部分撤銷。 其他上訴駁回。 37 107年10月25日 1000元 5萬1000元 5萬元 北桃分行 蕭宜芬犯行使變造私文書罪，處有期徒刑參月，如易科罰金，以新臺幣壹仟元折算壹日。未扣案之犯罪所得新臺幣伍萬元，於全部或一部不能沒收或不宜執行沒收時，追徵其價額。 沒收部分撤銷。 其他上訴駁回。 38 107年11月6日 1260元 3萬1260元 3萬元 桃園分行 蕭宜芬犯行使變造私文書罪，處有期徒刑參月，如易科罰金，以新臺幣壹仟元折算壹日。未扣案之犯罪所得新臺幣參萬元，於全部或一部不能沒收或不宜執行沒收時，追徵其價額。 沒收部分撤銷。 其他上訴駁回。 39 107年11月13日 985元 10萬985元 10萬元 大湳分行 蕭宜芬犯行使變造私文書罪，處有期徒刑肆月，如易科罰金，以新臺幣壹仟元折算壹日。未扣案之犯罪所得新臺幣拾萬元，於全部或一部不能沒收或不宜執行沒收時，追徵其價額。 沒收部分撤銷。 其他上訴駁回。 40 107年11月21日 1122元 10萬1122元 10萬元 桃園分行 蕭宜芬犯行使變造私文書罪，處有期徒刑肆月，如易科罰金，以新臺幣壹仟元折算壹日。未扣案之犯罪所得新臺幣拾萬元，於全部或一部不能沒收或不宜執行沒收時，追徵其價額。 沒收部分撤銷。 其他上訴駁回。 41 107年12月3日 1920元 3萬1920元 3萬元 南崁分行 蕭宜芬犯行使變造私文書罪，處有期徒刑參月，如易科罰金，以新臺幣壹仟元折算壹日。未扣案之犯罪所得新臺幣參萬元，於全部或一部不能沒收或不宜執行沒收時，追徵其價額。 沒收部分撤銷。 其他上訴駁回。 42 108年1月10日 4060元 9萬4060元 9萬元 桃園分行 蕭宜芬犯行使變造私文書罪，處有期徒刑參月，如易科罰金，以新臺幣壹仟元折算壹日。未扣案之犯罪所得新臺幣玖萬元，於全部或一部不能沒收或不宜執行沒收時，追徵其價額。 沒收部分撤銷。 其他上訴駁回。 43 108年1月17日 28萬3398元 62萬6409元 34萬3011元  蕭宜芬犯行使變造私文書罪，處有期徒刑柒月。未扣案之犯罪所得新臺幣參拾肆萬參仟零拾壹元，於全部或一部不能沒收或不宜執行沒收時，追徵其價額。 沒收部分撤銷。 其他上訴駁回。 44 108年1月19日 7805元 33萬7805元 33萬元  蕭宜芬犯行使變造私文書罪，處有期徒刑柒月。未扣案之犯罪所得新臺幣參拾參萬元，於全部或一部不能沒收或不宜執行沒收時，追徵其價額。 沒收部分撤銷。 其他上訴駁回。 45 108年1月21日 2萬元 22萬30元 20萬30元  蕭宜芬犯行使變造私文書罪，處有期徒刑伍月，如易科罰金，以新臺幣壹仟元折算壹日。未扣案之犯罪所得新臺幣貳拾萬零參拾元，於全部或一部不能沒收或不宜執行沒收時，追徵其價額。 沒收部分撤銷。 其他上訴駁回。 46 108年3月5日 761元 1萬761元 1萬元  蕭宜芬犯行使變造私文書罪，處有期徒刑參月，如易科罰金，以新臺幣壹仟元折算壹日。未扣案之犯罪所得新臺幣壹萬元，於全部或一部不能沒收或不宜執行沒收時，追徵其價額。 沒收部分撤銷。 其他上訴駁回。 47 108年5月21日 3000元 5萬3000元 5萬元  蕭宜芬犯行使變造私文書罪，處有期徒刑參月，如易科罰金，以新臺幣壹仟元折算壹日。未扣案之犯罪所得新臺幣伍萬元，於全部或一部不能沒收或不宜執行沒收時，追徵其價額。 沒收部分撤銷。 其他上訴駁回。 48 108年5月24日 2788元 6萬2788元 6萬元  蕭宜芬犯行使變造私文書罪，處有期徒刑參月，如易科罰金，以新臺幣壹仟元折算壹日。未扣案之犯罪所得新臺幣陸萬元，於全部或一部不能沒收或不宜執行沒收時，追徵其價額。 沒收部分撤銷。 其他上訴駁回。 49 108年6月17日 1萬1000元 11萬1000元 10萬元  蕭宜芬犯行使變造私文書罪，處有期徒刑肆月，如易科罰金，以新臺幣壹仟元折算壹日。未扣案之犯罪所得新臺幣拾萬元，於全部或一部不能沒收或不宜執行沒收時，追徵其價額。 沒收部分撤銷。 其他上訴駁回。 50 108年6月21日 2742元 9萬2742元 9萬元  蕭宜芬犯行使變造私文書罪，處有期徒刑參月，如易科罰金，以新臺幣壹仟元折算壹日。未扣案之犯罪所得新臺幣玖萬元，於全部或一部不能沒收或不宜執行沒收時，追徵其價額。 沒收部分撤銷。 其他上訴駁回。 51 108年7月5日 1萬3500元 11萬3500元 10萬元  蕭宜芬犯行使變造私文書罪，處有期徒刑肆月，如易科罰金，以新臺幣壹仟元折算壹日。未扣案之犯罪所得新臺幣拾萬元，於全部或一部不能沒收或不宜執行沒收時，追徵其價額。 沒收部分撤銷。 其他上訴駁回。 52 108年7月18日 3897元 9萬3897元 9萬元  蕭宜芬犯行使變造私文書罪，處有期徒刑參月，如易科罰金，以新臺幣壹仟元折算壹日。未扣案之犯罪所得新臺幣玖萬元，於全部或一部不能沒收或不宜執行沒收時，追徵其價額。 沒收部分撤銷。 其他上訴駁回。 53 108年7月25日 3000元 20萬3000元 20萬元  蕭宜芬犯行使變造私文書罪，處有期徒刑伍月，如易科罰金，以新臺幣壹仟元折算壹日。未扣案之犯罪所得新臺幣貳拾萬元，於全部或一部不能沒收或不宜執行沒收時，追徵其價額。 沒收部分撤銷。 其他上訴駁回。 54 108年9月5日 5135元 9萬5135元 9萬元  蕭宜芬犯行使變造私文書罪，處有期徒刑參月，如易科罰金，以新臺幣壹仟元折算壹日。未扣案之犯罪所得新臺幣玖萬元，於全部或一部不能沒收或不宜執行沒收時，追徵其價額。 沒收部分撤銷。 其他上訴駁回。 55 108年9月9日 3340元 5萬3340元 5萬元  蕭宜芬犯行使變造私文書罪，處有期徒刑參月，如易科罰金，以新臺幣壹仟元折算壹日。未扣案之犯罪所得新臺幣伍萬元，於全部或一部不能沒收或不宜執行沒收時，追徵其價額。 沒收部分撤銷。 其他上訴駁回。 56 108年9月23日 1萬447元 21萬447元 20萬元  蕭宜芬犯行使變造私文書罪，處有期徒刑伍月，如易科罰金，以新臺幣壹仟元折算壹日。未扣案之犯罪所得新臺幣貳拾萬元，於全部或一部不能沒收或不宜執行沒收時，追徵其價額。 沒收部分撤銷。 其他上訴駁回。 57 108年9月26日 9754元 3萬9754元 3萬元  蕭宜芬犯行使變造私文書罪，處有期徒刑參月，如易科罰金，以新臺幣壹仟元折算壹日。未扣案之犯罪所得新臺幣參萬元，於全部或一部不能沒收或不宜執行沒收時，追徵其價額。 沒收部分撤銷。 其他上訴駁回。 58 108年10月14日 1萬3500元 11萬3500元 10萬元  蕭宜芬犯行使變造私文書罪，處有期徒刑肆月，如易科罰金，以新臺幣壹仟元折算壹日。未扣案之犯罪所得新臺幣拾萬元，於全部或一部不能沒收或不宜執行沒收時，追徵其價額。 沒收部分撤銷。 其他上訴駁回。 59 108年11月12日 2920元 6萬2920元 6萬元  蕭宜芬犯行使變造私文書罪，處有期徒刑參月，如易科罰金，以新臺幣壹仟元折算壹日。未扣案之犯罪所得新臺幣陸萬元，於全部或一部不能沒收或不宜執行沒收時，追徵其價額。 沒收部分撤銷。 其他上訴駁回。 60 108年11月20日 4165元 5萬4165元 5萬元  蕭宜芬犯行使變造私文書罪，處有期徒刑參月，如易科罰金，以新臺幣壹仟元折算壹日。未扣案之犯罪所得新臺幣伍萬元，於全部或一部不能沒收或不宜執行沒收時，追徵其價額。 沒收部分撤銷。 其他上訴駁回。 61 108年11月27日 6034元 2萬6034元 2萬元  蕭宜芬犯行使變造私文書罪，處有期徒刑參月，如易科罰金，以新臺幣壹仟元折算壹日。未扣案之犯罪所得新臺幣貳萬元，於全部或一部不能沒收或不宜執行沒收時，追徵其價額。 沒收部分撤銷。 其他上訴駁回。 62 108年12月11日 0元 16萬2067元 16萬2067元  蕭宜芬犯行使變造私文書罪，處有期徒刑肆月，如易科罰金，以新臺幣壹仟元折算壹日。未扣案之犯罪所得新臺幣拾陸萬貳仟零陸拾柒元，於全部或一部不能沒收或不宜執行沒收時，追徵其價額。 沒收部分撤銷。 其他上訴駁回。 63 108年12月18日 5405元 6萬5405元 6萬元  蕭宜芬犯行使變造私文書罪，處有期徒刑參月，如易科罰金，以新臺幣壹仟元折算壹日。未扣案之犯罪所得新臺幣陸萬元，於全部或一部不能沒收或不宜執行沒收時，追徵其價額。 沒收部分撤銷。 其他上訴駁回。 64 109年1月15日 9萬7888元 29萬7888元 20萬元  蕭宜芬犯行使變造私文書罪，處有期徒刑伍 月，如易科罰金，以新臺幣壹仟元折算壹日。未扣案之犯罪所得新臺幣貳拾萬元，於全部或一部不能沒收或不宜執行沒收時，追徵其價額。 沒收部分撤銷。 其他上訴駁回。 65 109年1月20日 3264元 3萬3264元 3萬元  蕭宜芬犯行使變造私文書罪，處有期徒刑參月，如易科罰金，以新臺幣壹仟元折算壹日。未扣案之犯罪所得新臺幣參萬元，於全部或一部不能沒收或不宜執行沒收時，追徵其價額。 沒收部分撤銷。 其他上訴駁回。 66 109年2月4日 3026元 8萬3026元 8萬元  蕭宜芬犯行使變造私文書罪，處有期徒刑參月，如易科罰金，以新臺幣壹仟元折算壹日。未扣案之犯罪所得新臺幣捌萬元，於全部或一部不能沒收或不宜執行沒收時，追徵其價額。 沒收部分撤銷。 其他上訴駁回。 67 109年2月20日 5474元 5萬5474元 5萬元  蕭宜芬犯行使變造私文書罪，處有期徒刑參月，如易科罰金，以新臺幣壹仟元折算壹日。未扣案之犯罪所得新臺幣伍萬元，於全部或一部不能沒收或不宜執行沒收時，追徵其價額。 沒收部分撤銷。 其他上訴駁回。 68 109年3月11日 0元 12萬1896元 12萬1896元  蕭宜芬犯行使變造私文書罪，處有期徒刑肆月，如易科罰金，以新臺幣壹仟元折算壹日。未扣案之犯罪所得新臺幣拾貳萬壹仟捌佰玖拾陸元，於全部或一部不能沒收或不宜執行沒收時，追徵其價額。 蕭宜芬犯行使變造私文書罪，處有期徒刑肆月，如易科罰金，以新臺幣壹仟元折算壹日。 69 109年3月11日 2000元 3萬2000元 3萬元  蕭宜芬犯行使變造私文書罪，處有期徒刑參月，如易科罰金，以新臺幣壹仟元折算壹日。未扣案之犯罪所得新臺幣參萬元，於全部或一部不能沒收或不宜執行沒收時，追徵其價額。  70 109年3月20日 0元 11萬1489元 11萬1489元  蕭宜芬犯行使變造私文書罪，處有期徒刑肆月，如易科罰金，以新臺幣壹仟元折算壹日。未扣案之犯罪所得新臺幣拾壹萬壹仟肆佰捌拾玖元，於全部或一部不能沒收或不宜執行沒收時，追徵其價額。 沒收部分撤銷。 其他上訴駁回。 71 109年3月27日 6475元 5萬6475元 5萬元  蕭宜芬犯行使變造私文書罪，處有期徒刑參月，如易科罰金，以新臺幣壹仟元折算壹日。未扣案之犯罪所得新臺幣伍萬元，於全部或一部不能沒收或不宜執行沒收時，追徵其價額。 沒收部分撤銷。 其他上訴駁回。 72 109年4月1日 8萬9469元 28萬9469元 20萬元  蕭宜芬犯行使變造私文書罪，處有期徒刑伍月，如易科罰金，以新臺幣壹仟元折算壹日。未扣案之犯罪所得新臺幣貳拾萬元，於全部或一部不能沒收或不宜執行沒收時，追徵其價額。 沒收部分撤銷。 其他上訴駁回。 73 109年5月5日 4148元 3萬4148元 3萬元  蕭宜芬犯行使變造私文書罪，處有期徒刑參月，如易科罰金，以新臺幣壹仟元折算壹日。未扣案之犯罪所得新臺幣參萬元，於全部或一部不能沒收或不宜執行沒收時，追徵其價額。 沒收部分撤銷。 其他上訴駁回。 74 109年5月29日 5638元 5萬5638元 5萬元  蕭宜芬犯行使變造私文書罪，處有期徒刑參月，如易科罰金，以新臺幣壹仟元折算壹日。未扣案之犯罪所得新臺幣伍萬元，於全部或一部不能沒收或不宜執行沒收時，追徵其價額。 沒收部分撤銷。 其他上訴駁回。